臺灣臺東地方法院刑事判決
110年度原訴字第69號
公  訴  人  臺灣臺東地方檢察署檢察官
被      告  龍嘉宏



指定辯護人  本院公設辯護人丁經岳  
上列被告因傷害案件，經檢察官提起公訴（110年度偵緝字第175
號），於本院準備程序進行中，被告就被訴事實為有罪之陳述且
與檢察官達成合意，經檢察官聲請改依協商程序而為判決，本院
裁定改行協商程序，並判決如下：
    主  文
丙○○共同犯傷害罪，處有期徒刑肆月，如易科罰金，以新臺幣壹
仟元折算壹日。
    事實及理由
一、本件犯罪事實及證據，均引用如附件檢察官起訴書之記載，
    並增列證據：被告丙○○於本院民國110年12月8日準備程序及
    協商程序中所為之自白（見本院卷第63、71、72頁）。　
二、本件經檢察官與被告於審判外達成協商之合意且被告已認罪
    ，其等協商合意內容如下(本院卷第71頁)：
(一)被告就起訴書所載犯罪事實，願受有期徒刑4月之宣告，如
    易科罰金以新臺幣1,000元折算1日。
(二)本件不另論累犯。
三、經查，上開協商合意並無刑事訴訟法第455條之4第1項所列
    情形之一，檢察官聲請改依協商程序而為判決，本院爰裁定
    改行協商程序，並不經言詞辯論，於協商合意範圍內為判決
    。
四、依刑事訴訟法第455條之2第1項第1款、第455條之4第2項、
    第455條之8、第454條第2項，刑法第28條、第277條第1項、
    第41條第1項前段，刑法施行法第1條之1第1項，判決如主文
    。
五、協商判決除有刑事訴訟法第455條之4第1項第1款於程序終結
    前，被告撤銷協商合意或檢察官撤回協商聲請者；第2款被
    告協商之意思非出於自由意志者；第4款被告所犯之罪非第4
    55條之2第1項所定得以協商判決者；第6款被告有其他較重
    之裁判上一罪之犯罪事實者；第7款法院認應諭知免刑或免
    訴、不受理者情形之一，或違反同條第2項「法院應於協商
    合意範圍內為判決；法院為協商判決所科之刑，以宣告緩刑
    、2年以下有期徒刑、拘役或罰金為限」之規定者外，不得
    上訴。
六、如有前項得上訴之情形，得自判決送達之日起20日內，向本
    院提出上訴書狀，上訴於第二審法院。
七、本案經檢察官陳薇婷提起公訴，檢察官甲○○到庭執行職務。
中    華    民    國    110   年    12    月     10   日
                  刑事第三庭法  官  陳昱維
以上正本證明與原本無異。
                            書記官  戴嘉宏
中　　華　　民　　國　　110 　年　　12　　月　　10　　日
附錄本案論罪科刑法條：
中華民國刑法第277條
傷害人之身體或健康者，處5年以下有期徒刑、拘役或50萬元以
下罰金。
犯前項之罪，因而致人於死者，處無期徒刑或7年以上有期徒刑
；致重傷者，處3年以上10年以下有期徒刑。
附件
臺灣臺東地方檢察署檢察官起訴書
                                    110年度偵緝字第175號
　　被　　　告　丙○○　男　26歲（民國00年0月0日生）
　　　　　　　　　　　　住臺東縣○○市○○路0段000巷00號
　　　　　　　　　　　　居高雄市○○區○○路000號
　　　　　　　　　　　　國民身分證統一編號：Z000000000號
上列被告因傷害案件，已經偵查終結，認應提起公訴，茲將犯罪
事實及證據並所犯法條分敘如下：
　　　　犯罪事實
一、丙○○於民國109年4月28日11時45分許，與其友葉昭延（涉嫌
    傷害罪嫌部分，業經臺灣臺東地方法院以110年度簡字66號
    判決判處有期徒刑4月）之妻江藝穎（涉嫌傷害等罪嫌部分
    ，業經本署為不起訴處分確定）、真實姓名年籍不詳之成年
    男子（下稱A男），共同搭乘葉昭延駕駛之車牌號碼000-000
    0號自用小客車，行經臺東縣臺東市市區時，恰遇乙○○騎乘
    機車行駛於左近，葉昭延因誤認乙○○係日前騷擾江藝穎之人
    ，遂尾隨乙○○行駛至臺東縣○○市○○路000號「松夏大飯店」
    前，丙○○與葉昭延、A男竟共同基於傷害之犯意聯絡，下車
    分持棍棒毆打乙○○，致乙○○因而受有左側尺骨下端環面閉鎖
    性骨折、左側手部第四掌骨閉鎖性骨折、頭皮鈍傷、左側肩
    膀挫傷、左側前臂挫傷等傷害。嗣乙○○報警處理，經警調閱
    現場監視器錄影畫面後，始循線查悉上情。
二、案經乙○○訴由臺東縣警察局臺東分局報告偵辦。
　　　　證據並所犯法條
一、上揭犯罪事實，業據被告丙○○於警詢及偵查中坦承不諱，核
    與證人即告訴人乙○○、證人即另案被告葉昭延、江藝穎於警
    詢及偵查中之證述情節相符，並有衛生福利部臺東醫院診斷
    證明書、刑案現場測繪圖各1份、監視器畫面翻拍照片11張
    、監視器光碟1片附卷可稽，是被告之自白與事實相符，被
    告犯嫌堪以認定。
二、核被告所為，係犯刑法第277條第1項之普通傷害罪嫌。被告
    與另案被告葉昭延及A男就前開犯行間，有犯意聯絡及行為
    分擔，請論以共同正犯。
三、至報告意旨認被告丙○○另涉犯刑法第150條第2項妨害秩序罪
    嫌。惟按刑法第150條係規定在刑法之妨害秩序罪章，自立
    法體系觀之，本罪所保護之法益，自係社會安寧秩序與公眾
    免於恐懼之自由，而刑法第150條第1項後段對於首謀及下手
    實施強暴、脅迫者，法定刑為6月以上、5年以下之有期徒刑
    ，最低法定刑為有期徒刑6月，且無選科其他主刑之空間。
    相較而言，刑法第304條第1項強制罪同樣係以強暴、脅迫為
    手段，且已生妨害自由之結果者，法定刑為3年以下有期徒
    刑、拘役或新臺幣（下同）9000元以下罰金；刑法第277條
    第1項之傷害罪，規定傷害行為已生傷害之結果者，法定刑
    為5年以下有期徒刑、拘役或50萬元以下罰金；刑法第283 
    條規定聚眾鬥毆致人於死或重傷，在場助勢者，法定刑為5 
    年以下有期徒刑，此等犯罪法定刑均較刑法第150條第1項後
    段為輕。則刑法第150條第1項後段之適用，自不宜過寬，而
    應以聚集實行強暴、脅迫之行為客觀上確已造成社會安寧秩
    序之危害，或致使公眾因而恐懼不安，且行為人主觀上亦對
    此行為之結果存有故意為其要件，有臺灣士林地方法院109
    年度訴字第311號判決意旨可資參照。經查，被告丙○○與另
    案被告葉昭延及A男雖於近午時分，在飯店騎樓毆打告訴人
    ，然其等下車毆打告訴人僅十餘秒，旋搭乘上開自用小客車
    離去，期間無其他民眾走避、躲閃之情事，亦未見波及周邊
    商家等情，有現場監視器畫面擷圖6張在卷可憑，可見尚未
    達產生社會安寧秩序之危害，或使公眾因而恐懼不安之程度
    ，自無從以刑法第150條第2項之罪名相繩，惟此部分若成立
    犯罪，與上開起訴之犯罪事實具裁判上一罪關係，應為起訴
    效力所及，爰不另為不起訴處分，附此敘明。
四、依刑事訴訟法第251條第1項提起公訴。
　　此　致
臺灣臺東地方法院
中　　華　　民　　國　 110　　年　　9 　　月　　25　　日
　　　　　　　　　　　　　檢　察　官　陳薇婷
本件正本證明與原本無異
中　　華　　民　　國　 110　　年　　10 　　月　　7　　日
                          書  記  官  呂玉苓